【裁判字號】    92,訴,196
【裁判日期】    920227
【裁判案由】    搶奪等
【裁判全文】
臺灣臺北地方法院刑事判決                          九十二年度訴字第一九六號
    公  訴  人  臺灣臺北地方法院檢察署檢察官
    被      告  乙○○  男  二.
                丁○○  男  二.
右列被告等因搶奪等案件，經檢察官提起公訴（九十一年度偵字第二五四九五號），
本院判決如左：
    主  文
乙○○共同連續意圖為自己不法之所有，而搶奪他人之動產，處有期徒刑壹年肆月。
丁○○共同連續意圖為自己不法之所有，而搶奪他人之動產，處有期徒刑壹年肆月。
    事  實
一、乙○○曾犯違反毒品危害防制條例施用毒品案件，丁○○曾犯侵占遺失物罪、公
    共危險罪，及違反毒品危害防制條例施用毒品案件，又另犯竊盜案件，經本院於
    九十一年十月九日以九十一年度易字第一一０六號判處有期徒刑八月，嗣告確定
    ，乙○○另行分別與丁○○、丙○○（丙○○俟到案後另結），先共同基於竊盜
    之概括犯意，於九十一年十一月初某日，在臺北縣新店市某地，意圖為自己不法
    所有以自備之鑰匙，竊取停放在路旁之車號不詳機車，再以該機車作為作案及逃
    逸之交通工具，先後多次，共同意圖為自己不法所有，基於搶奪之概括犯意而有
    如附表第一、二、三、四、五、六、七、八、九、十一、十二、十三項之搶奪犯
    行，由乙○○騎乘機車，後載丁○○或丙○○，自後沿路尾隨獨自騎乘自行車之
    婦女伺機搶奪，所得財物均典當朋分花用，再將前開作案用機車、鑰匙、安全帽
    等全部丟棄，乙○○、丙○○再賡續同一竊盜之概括犯意，共同意為自己不法所
    有，於如附表第十項所示時地，竊盜得手，乙○○再於九十一年十二月十七日九
    時許，在臺北縣板橋市○○路○段一０七號前竊取甲○○所有車號ＧＢＮ—８８
    ６號機車，再搭載丁○○返回臺北縣新店市區，再連續搶奪財物，而肇如附表第
    十四、十五項所示之搶奪犯行（前述各項犯罪時間、地點、被害人、犯罪被告及
    手法、所得財物，均詳如附表），又共同在臺北縣中和市○○路捷運景安站一號
    出口前，竊取戊○○所有車號ＧＯＲ—２５８號機車及安全帽一頂，騎用後再將
    該車ＧＯＲ—２５８號機車丟棄在臺北縣新店市○○○路一巷口。嗣因乙○○與
    丁○○以前於如附表所示第十四、十五項犯行得手後離去時，已被該址社區路口
    之監視器錄獲，乃經警循線追查丁○○，再供出乙○○、丙○○，並在乙○○、
    丁○○位在臺北縣新店市○○路八一巷五弄十一號三樓、同市○○路十九巷二十
    號二樓，及前開丟棄機車地點，分別扣獲搶奪所得贓物現金新臺幣（下同）共四
    百元、諾基亞牌行動電話一支、作案時所穿用之衣物三件、作案用車號ＧＢＮ—
    ８８６號重型機車、車號ＧＯＲ—２５８號機車、安全帽一頂，及典當贓物所得
    之當票八張。
二、案經臺北縣警察局新店分局報請臺灣臺北地方法院檢察署檢察官偵查起訴。
    理  由
一、右揭犯罪事實：（一）業據被告乙○○、丁○○，均於本院審理中自白不諱，有
    本院審判筆錄可稽，核與如附表所示被害人於警訊中之指訴情節相符；（二）此
    外，復有經警扣獲搶奪所得贓物現金共八百元、諾基亞牌行動電話一支、作案時
    所穿用衣物三件、作案用車號ＧＢＮ—８８６號重型機車、車號ＧＯＲ—２５８
    號機車、安全帽一頂，及典當贓物所得之當票八張可證。被告二人之自白，均與
    事實相符，可以採信。本件事證明確，被告二人犯行堪以認定，應予依法論科。
二、核被告二人所為搶奪財物犯行，係犯刑法第三百二十五條第一項之搶奪罪，又其
    所犯竊盜犯行，係犯刑法第三百二十條第一項之竊盜罪。起訴書證據並所犯法條
    欄第二項第一行誤載刑法第三百四十三條第一項係搶奪罪，應屬誤載，併說明之
    。又被告乙○○分別與丁○○、丙○○有搶奪、竊盜犯行，各為搶奪、竊盜犯行
    之共同正犯。又被告先後各次搶奪、竊盜犯行，各均時間密接，所犯構成要件相
    同，顯均基於概括犯意而反覆為之，應依刑法第五十六條連續犯之例，分別論以
    一罪，並均加重其刑。又其所犯連續竊盜、連續搶奪二罪間，有方法結果之牽連
    犯關係，應依刑法第五十五條之牽連犯之例，從一較重之刑法第三百二十五條第
    一項搶奪罪處斷。公訴意旨認乙○○與丙○○所為如附表第十項所示竊盜犯行，
    與其他各次竊盜、搶奪犯行，均無連續犯、牽連犯之裁判上一罪關係，尚非的論
    。爰審被告二人各已經有如事實欄所載之刑案紀錄，有被告二人之臺灣高等法院
    被告全國前案紀錄表各一份，附於本院刑事卷宗可憑，今再肇有搶奪、竊盜犯行
    ，足認被告二人品行不佳，檢察官雖以被告犯後自白，已有悔意，容非無據，但
    其所請求量處被告乙○○有期徒刑二年六月、被告丁○○有期徒刑一年六月，仍
    略嫌稍重，乃未予以從重量刑等一切情狀，分別量處被告二人如主文所示之刑，
    以示懲儆。
三、至於經警循線扣獲之贓款四百元、諾基亞牌行動電話一支、車號ＧＢＮ—８８６
    號重型機車、車號ＧＯＲ—２５８號機車等物，均非被告二人所有，而安全帽一
    頂、衣物三件，僅係供比對指認之用，並非供犯罪所用，而典當贓物所得之當票
    八張，係銷贓之憑據，尚難認為以贓物變得之財物，乃均不併為沒收之諭知，亦
    此敘明。
據上論斷，應依刑事訴訟法第二百九十九條第一項前段，刑法第二十八條、第五十六
條、第三百二十條第一項、第三百二十五條第一項、第五十五條，罰金罰鍰提高標準
條例第一條前段，判決如主文。
本案經檢察官蔡宏展到庭執行職務
中      華      民      國    九十二    年      二      月    二十七    日
                                      臺灣臺北地方法院刑事第六庭
                                          法  官  黃程暉
右正本證明與原本無異。
如不服本判決，應於判決送達後十日內，向本院提出上訴狀。
                                          書記官  張華瓊
中      華      民      國    九十二    年      三      月三      日
附錄本案論罪科刑法條：
刑法第三百二十條第一項：意圖為自己或第三人不法之所有，而竊取他人之動產者，
為竊盜罪，處五年以下有期徒刑、拘役或五百元以下罰金。
刑法第三百二十五條第一項：意圖為自己或第三人不法之所有，而搶奪他人之動產者
，處六月以上五年以下有期徒刑。


司法院資訊處製作；財團法人民間司法改革基金會備份。
